【裁判字號】    89,小上,13
【裁判日期】    890601
【裁判案由】    給付票款
【裁判全文】
臺灣臺北地方法院民事裁定  八十九年度小上字第一三號
    上  訴  人  乙○○
    被  上訴人  甲○○
    訴訟代理人  黃如玉
                曾琬宜
右當事人間請求給付票款事件，上訴人對於中華民國八十八年十二月二十一日本院臺
北簡易庭八十八年度北小字第三二一八號小額民事判決提起上訴，本院裁定如左：
    主    文
上訴駁回。
第二審訴訟費用新臺幣臺仟零捌拾玖元，由上訴人負擔。
    理      由
一、按對於小額程序之第一審裁判提起上訴，非以其違背法令為理由，不得為之；上
    訴狀內應記載上訴理由，並表明原判決所違背法令及其具體內容、依訴訟資料可
    認為原判決有違背法令之具體事實，民事訴訟法第四百三十六條之二十四第二項
    、第四百三十六條之二十五分別定有明文。又判決不適用法規或適用不當者，為
    違背法令，而判決法院組織不合法、依法律或裁判應迴避之法官參與裁判、法院
    於權限之有無辨別不當或違背專屬管轄之規定、當事人於訴訟未合法代理者、違
    背言詞辯論公開之規定者，為判決當然違背法令，同法第四百六十八條、第四百
    六十九條第一款至第五款亦分別著有明文，而此依同法第四百三十六條之三十二
    第二項規定亦為小額訴訟程序所準用。是當事人對於小額訴訟程序之第一審判決
    提起上訴，如以第一審判決有不適用法規或適用法規不當為理由時，其上訴狀或
    理由書應有具體之指摘，並揭示該法規之條項或其內容，若係成文法以外之法則
    ，應揭示該法則之旨趣，倘為司法院解釋或最高法院之判例，則應揭示該判解之
    字號或其內容。如以民事訴訟法第四百六十九條所列各款情形為理由時，其上訴
    狀或理由書，應揭示合於該條款之事實。上訴狀或理由書如未依此項方法表明，
    或其所表明者，顯與上開法條規定之情形不合時，即難認為已對第一審判決之違
    背法令有具體之指摘，其上訴自難認合法。
二、本件上訴意旨略以：上訴人乙○○與被上訴人甲○○素不相識，未積欠被上訴人
    金錢，無給付票款之理。上訴人於八十七年四月十六日有空白支票十張及印章遭
    訴外人張清海（現改名為張耀升）竊取，系爭支票為其中一張，張清海怕上訴人
    提出告訴，而支票又已開出無法收回，乃哀求上訴人原諒，並立下切結書保證願
    負民、刑事責任。嗣上開十張支票全部跳票，上訴人淪為拒絕往來戶，另上訴人
    信託於張清海名下之財產，亦遭盜賣，現流落街頭，身無分文，被上訴人應向張
    清海提出請求，始為上策云云。
三、經查，上訴人並未表明原審判決有何不適用法規、適用法規不當、或民事訴訟法
    第四百六十九條第一至五款所列情形，難認對該判決之如何違背法令已有具體之
    指摘，依首揭規定及說明，其上訴自屬不合法，應予以裁定駁回。且按於小額訴
    訟程序中，當事人於第二審程序不得提出新攻擊防禦方法，民事訴訟法第四百三
    十六條之二十八著有明文。本上訴人於原審係辯稱系爭支票遺失，上訴本院後改
    稱遭竊，顯然係提出新攻擊防禦方法，按之上揭規定，自不得為之，本院亦無庸
    加以審酌，況依其所提出之張清海（張耀升）之切結書，亦係表明向上訴人借用
    系爭支票，與上訴人所辯遭竊等情亦不相同，其上訴所陳云云，殊難採信。
四、據上論結，爰依民事訴訟法第四百三十六條之三十二第二項、四百四十四條第一
    項、第九十五條、第七十八條，裁定如主文。
中      華      民      國    八十九    年      六      月      一      日
                              民事第六庭  審判長法      官  鄭純惠
                                                法      官  黃明發
                                                法      官  劉坤典
右為正本係照原本作成
本裁定不得抗告
中      華      民      國    八十九    年      六      月      一      日
                                                法院書記官  王朝枝


司法院資訊處製作；財團法人民間司法改革基金會備份。
